【裁判字號】    88,訴,1482
【裁判日期】    890117
【裁判案由】    公共危險等
【裁判全文】
臺灣臺北地方法院刑事判決              八十八年度訴字第一四八二號
    公  訴  人  臺灣臺北地方法院檢察署檢察官
    被      告  乙○○
    指定辯護人  甲○
右列被告因公共危險案件，經檢察官提起公訴（八十八年度偵字第一九三○○號），
甲○判決如左：
    主      文
乙○○以加害生命之事恐嚇他人，致生危害於安全，處有期徒刑柒月。
    事      實
一、乙○○與丙○○係夫妻，具有家庭暴力防治法第三條第一款之家庭成員關係。二
    人平日感情即不睦，因乙○○不滿丙○○拒絕與之同居，且欲與之離婚，竟於八
    十八年六月二十四日十九時許，基於恐嚇之犯意，攜帶汽油至丙○○位於台北縣
    新店市○○路○段七十二巷一號五樓住處之頂層，對丙○○恫嚇稱：「要給妳死
    」等語，並隨即將汽油自頂層潑下，而以此加害生命之事恐嚇丙○○。汽油因而
    沿破漏之屋簷滲入丙○○五樓住處之陽台及灑至一樓處，丙○○見此危害生命之
    事因而心生畏懼，因此大喊救命而驚動附近鄰居，乙○○見狀立即逃逸。丙○○
    隨即報警尋線查獲。
二、案經台北縣警察局移送台灣台北地方法院檢察署檢察官偵查起訴。
    理      由
一、訊據被告乙○○矢口否認有上開恐嚇犯行，辯稱：伊並未出言恐嚇丙○○，是日
    因伊先以電話找丙○○，但無人接聽，伊乃將溶解油漆用之松香水一併攜至丙○
    ○住處頂層等候，且將松香水連同其他油漆用之器具整袋擺放在頂層女兒牆上，
    因而不慎滑落，並未潑灑汽油云云。經查，右開事實，業據被害人丙○○迭於警
    訊、偵查及甲○審理中指訴不移，且被害人於甲○審理中指稱：「被告所潑下者
    係汽油，而非松香水，．．．．斯時其位於屋內，並未聽聞任何探訪敲門聲」等
    情，至現場處理之警員即證人李連慶於甲○審理中亦證稱：「是我去處理，被告
    已離開，桶子及東西均已拿走，只有地上有油漬，油漬聞起來是汽油味」等語；
    苟被告至被害人住處之目的係為探訪被害人，為何未敲門而使屋內之人應門？若
    係無人應門而等候，又何須將松香水等物一併攜帶至頂層，且置於容易傾倒之女
    兒牆上？若係不慎傾倒，為何現場未遺留桶子等物？在在均足證明被告所辯無非
    卸責之詞，不足採信。事證明確，其犯行堪以認定。
二、核被告以加害被害人生命之事，對於被害人實施精神上不法之侵害，因而使被害
    人心生畏懼，自足危害其安全，所為係犯刑法第三百零五條之恐嚇罪。爰審酌其
    品行、犯罪之動機、目的、智識程度，不僅以言詞且以實際舉措恐嚇被害人，而
    實施家庭暴力之行為，所生之危害甚鉅，暨犯罪後猶砌詞卸責等一切情狀，甲○
    認不宜輕縱，茲量處如主文所示之刑，以示懲儆。
三、公訴人認被告潑灑汽油之行為，乃欲燒燬該屋，尚構成刑法第一百七十三條第三
    項、第一項之放火燒燬現供人使用建築物罪。惟查，公訴人既認被告犯罪之動機
    係為恐嚇被害人，又謂被告係故意放火燒燬建築物，因鄰人之大喝而未遂，其推
    論邏輯本即存有矛盾；況現場並未發現有火種材料，此經被害人及證人李連慶供
    述在卷，以被告、被害人斯時互相所處之位置，其間相隔一層樓高度（約三公尺
    ），且隔有屋簷，若無火種如何引燃潑灑至被害人住處陽台之汽油，又苟被告有
    意燒燬該屋，大可於五樓適當處所為之，何須至五樓頂層，且先將汽油潑灑至五
    樓陽台而後再隔空引燃之？可知被告之犯意應僅止於恐嚇被害人，而無燒燬被害
    人住處之意思。此外，復查無其他積極證據足資認定被告有燒燬該建築物之犯意
    ，此部分本應為無罪之諭知，但公訴人認此部分與上開論處被告恐嚇罪刑部分有
    牽連犯之裁判上一罪之關係，茲不另為無罪之諭知，附此敘明。
據上論斷，應依刑事訴訟法第二百九十九條第一項前段，刑法第三百零五條，罰金罰
鍰提高標準條例第一條前段，判決如主文。
本案經檢察官詹駿鴻到庭執行職務
中    華    民    國      八十九      年      一       月     十七    日
                                      臺灣臺北地方法院刑事第四庭
                                          法  官  侯  水  深
右正本證明與原本無異。
如不服本判決，應於判決送達後十日內，向甲○提出上訴狀。
                                          書記官  陳  彥  蕖
中    華    民    國      八十九      年      一       月     十九      日
附錄本案論罪科刑法條全文
刑法第三百零五條
以加害生命、身體、自由、名譽、財產之事恐嚇他人，致生危害於安全者，處二年以
下有期徒刑、拘役或三百元以下罰金。


司法院資訊處製作；財團法人民間司法改革基金會備份。
